# 请教陈版主关于北交所大股东锁定问题

提问人：FreshEyes 时间：2022-12-08 12:35:16
公司北交所IPO上市后，大股东锁定期一年内不能转让，大股东为持股平台，那持股平台的股东可以内部转让吗？

回答人：chenyiwei
个人理解，交易所的限售规定仅针对持股平台作为股东持有的上市公司股份，但对股东的更上层股东的变动，并不受交易所管理，除非这类交易导致控制权架构的重大变化甚至实际控制权的转移。
对合伙企业份额在合伙人之间的转让，应由该合伙企业的合伙协议或其他相关文件规范，不受交易所的监管规则直接约束。